【裁判字號】    98,審交簡上,57
【裁判日期】    980929
【裁判案由】    公共危險
【裁判全文】
臺灣士林地方法院刑事判決         98年度審交簡上字第57號
上  訴  人   臺灣士林地方法院檢察署檢察官
被      告   甲○○
上列上訴人因被告公共危險案件，不服本院士林簡易庭民國98年
5 月31日98年度士交簡字第588 號第一審刑事簡易判決（聲請簡
易判決處刑書案號：98年度偵字第5251號），提起上訴，本院管
轄之第二審合議庭判決如下：
    主  文
原判決撤銷。
甲○○駕駛動力交通工具肇事，致人受傷而逃逸，處有期徒刑陸
月，如易科罰金，以新臺幣壹仟元折算壹日。緩刑貳年。
    事  實
一、甲○○曾於民國97年間，因服用酒類駕車觸犯公共危險罪，
    經臺灣臺北地方法院判處拘役20日（未構成累犯），仍不知
    悛悔，於98年3 月13日凌晨1 時15分許，駕駛車號CL-8197
    號自小客車沿臺北市○○區○○路2 段行駛，於行經同路與
    新明路口時，欲前往新明路之加油站加油，原應注意車前狀
    況，且依當時情形，並無不能注意之情事存在，竟因疏忽而
    貿然在該路口迴轉，未注意前方適有李佩金騎乘車號M8Y-92
    2 號機車在新明路路口之機車待轉區內停等紅燈而撞及李佩
    金所騎乘之機車，造成李佩金人車倒地，因此受有腳趾及膝
    挫傷等傷害（過失傷害部分，業經撤回告訴，另為不起訴處
    分），甲○○駕車致人受傷後，竟未施以救護或報警處理而
    逃逸，嗣經李佩金記下車號報警始循線查悉上情。
二、案經臺北市政府警察局內湖分局報請臺灣士林地方法院檢察
    署檢察官偵查後聲請簡易判決處刑。
    理  由
一、前揭犯罪事實，業據上訴人即被告甲○○於警詢時、偵查中
    及本院準備程序和審理時均供認不諱，核與告訴人即證人李
    佩金於警詢時、偵查中指訴情節相符，復有交通事故現場圖
    、交通事故補充資料表、交通事故談話紀錄表、交通事故調
    查報告表、交通事故自首紀錄表、現場照片等在卷可資佐證
    ，足徵被告自白與事實相符。本件事證明確，被告犯行堪以
    認定。
二、核被告所為，係犯刑法第185條之4第之肇事逃逸罪。原審量
    處被告有期徒刑1 年2 月，緩刑5 年，固非無見。惟按刑事
    審判之量刑，在於實現刑罰權之分配的正義，故法院對有罪
    之被告科刑，應符合罪刑相當之原則，使罰當其罪，以契合
    人民之法律感情，此所以刑法第57條明定科刑時應審酌一切
    情狀，尤應注意該條所列各款事項，以為科刑輕重之標準。
    原審未審酌告訴人傷勢輕微，且被告已賠償告訴人，告訴人
    亦請求予被告機會並撤回過失傷害告訴，逕予判處有期徒刑
    1 年2 月，緩刑5 年，量刑稍嫌過重，尚難認符合罪刑相當
    之原則，容有未洽。檢察官上訴意旨指摘原判決量刑過重，
    未及斟酌被告已賠償被害人，被害人亦表示不願追究且撤回
    過失傷害告訴，非無理由，自應由本院予以撤銷改判。爰審
    酌告訴人所受傷勢輕微、被告已賠償告訴人、告訴人亦向檢
    察官表示給被告機會，告訴人已撤回過失傷害告訴，及被告
    工作情形、生活情況、犯罪動機、犯罪所生之損害，與犯罪
    後供認犯行之態度等一切情狀，量處如主文所示之刑，並諭
    知易科罰金之折算標準。再查被告未曾因故意犯罪受有期徒
    以上刑之宣告，此有臺灣高等法院被告前案紀錄表一份可查
    。本院認被告經本件刑事偵審程序，當知所警惕，要無再犯
    之虞，所宣告之刑自以暫不執行為適當，爰併宣告緩刑2 年
    ，用啟自新，以觀後效。
三、據上論斷，應依刑事訴訟法第455 條之1 第1 項、第3 項、
    第369 條第1 項前段、第364 條、第299 條第1 項前段，刑
    法第185 條之4 、第41條第1 項前段、第74條第1 項第1 款
    ，判決如主文。
四、本案經檢察官曾勁元到庭執行職務。
中    華    民    國    98    年     9    月    29    日
                刑事第一庭審判長法  官  洪英花
                                法  官  雷雯華
                                法  官  王沛雷
以上正本證明與原本無異。
本件不得上訴。
                                書記官  吳尚文
中    華    民    國    98    年     9    月    29    日
附錄論罪科刑法條：
刑法第185條之4
駕駛動力交通工具肇事，致人死傷而逃逸者，處六月以上五年以
下有期徒刑。


司法院資訊處製作；財團法人民間司法改革基金會備份。
